最高法院刑事判決　　　　　　　　　 110年度台上字第6016號
上　訴　人　戴小茵



上列上訴人因加重詐欺等罪案件，不服臺灣高等法院中華民國11
0年5月18日第二審判決（110年度上訴字第794號，起訴案號：臺
灣士林地方檢察署109 年度偵字第1228、5762號），提起上訴，
本院判決如下：
    主  文
上訴駁回。
    理  由
一、按刑事訴訟法第377 條規定，上訴於第三審法院，非以判決
    違背法令為理由，不得為之。是提起第三審上訴，應以原判
    決違背法令為理由，係屬法定要件，且必須依據卷內訴訟資
    料為具體之指摘，並足據以辨認原判決已具備違背法令之形
    式者，始屬相當。
二、本件原審綜合全案證據資料，本於事實審法院之推理作用，
    認定上訴人戴小茵有如原判決事實欄所載，於民國108 年12
    月24日凌晨1 時38分許，受已加入綽號「原子小金剛」（亦
    有使用「維納斯」之綽號）等人所組成之詐欺集團，擔任「
    取簿手」及「車手」（即領取人頭帳戶包裹及提領贓款）之
    何嘉豐所託，前往新北市○○區○○街00號統一超商水鑫門
    市，領取內有如原判決附表（下稱附表）「受款帳戶」欄所
    示帳戶存摺、提款卡之包裹後，依何嘉豐指示之方式交予何
    嘉豐。上訴人與何嘉豐、該集團成員共同為附表所示三人以
    上共同詐欺取財及一般洗錢犯行2 次（上訴人所涉參與犯罪
    組織罪嫌部分，另案審理），因而撤銷第一審關於上訴人部
    分之科刑判決，改判依想像競合關係，從一重論上訴人以三
    人以上共同詐欺取財2 罪，累犯（未加重其刑），以其行為
    之責任為基礎，斟酌刑法第57條各款所列一切情狀，分別量
    處有期徒刑1年、1年1 月，並諭知相關之沒收，暨就所處有
    期徒刑部分定應執行有期徒刑1年3月，已詳述其憑以認定之
    證據及理由，核其所為之論斷，俱有卷存證據資料可資覆按
    ，從形式上觀察，原判決尚無足以影響其判決結果之違背法
    令情形存在。上訴意旨並未依據卷內資料具體指摘原判決究
    有如何違背法令之情形，僅略以：伊與何嘉豐短暫交往後分
    手，一時不察，誤認其係知悉上訴人母親生病，而委託上訴
    人代其領取包裹，使上訴人有獲取報酬之機會，豈知其係心
    懷不軌，使上訴人淪為詐欺集團車手，案發後伊已盡量彌補
    被害人之損失，請准予上訴等語，顯不足據以辨認原判決已
    具備違背法令之形式。揆諸首揭說明，其上訴為違背法律上
    之程式，應予駁回。
據上論結，應依刑事訴訟法第395條前段，判決如主文。
中    華    民    國   110    年    11    月    11    日
                  刑事第四庭審判長法  官  林  立  華  
                                  法  官  謝  靜  恒  
                                  法  官  林  瑞  斌  
                                  法  官  李  麗  珠  
                                  法  官  王  敏  慧  
本件正本證明與原本無異
                                  書記官
中    華    民    國   110    年    11    月    18    日